【裁判字號】    91,上更(二),943
【裁判日期】    920514
【裁判案由】    毒品危害防制條例
【裁判全文】
臺灣高等法院刑事判決                      九十一年度上更（二）字第九四三號
    上  訴  人
    即  被  告  戊○○
                丙○○
    右二人共同
    選任辯護人  沙  洪律師
右上訴人等因毒品危害防制條例案件，不服臺灣新竹地方法院八十九年度訴字第六七
七號，中華民國九十年六月二十二日第一審判決（起訴案號：臺灣新竹地方法院檢察
署八十九年度偵字第五五二一號）提起上訴，判決後，經最高法院第二次發回更審，
本院判決如左：
    主  文
原判決關於戊○○、丙○○製造第二級毒品部分均撤銷。
戊○○共同製造第二級毒品，處有期徒刑捌年捌月，褫奪公權伍年。扣案之第二級毒
品安非他命壹大包（淨重壹仟零壹拾點陸參公克、包裝重拾柒點壹肆公克、純質淨重
玖佰貳拾伍點壹參公克）沒收銷燬之；扣案如附表編號一至二十六號所示之物均沒收
之。
丙○○共同製造第二級毒品，處有期徒刑捌年貳月，褫奪公權肆年。扣案之第二級毒
品安非他命壹大包（淨重壹仟零壹拾點陸參公克、包裝重拾柒點壹肆公克、純質淨重
玖佰貳拾伍點壹參公克）沒收銷燬之；扣案如附表編號一至二十六號所示之物均沒收
之。
    事  實
一、戊○○原經營氨基酸等化學藥物之生產，並承租新竹縣竹北市聯興里溝貝二十六
    之四號房屋使用，見製造甲基安非他命有利可圖，竟為製造安非他命（即第二級
    毒品）牟利，於民國八十六、七年間起，分次搬運如附表編號一至二十號所示之
    供製造安非他命所需用之器具、物品（最後一次係在八十九年八月間）至上址，
    迨八十九年九月初認識丙○○，乃與丙○○基於製造安非他命之犯意聯絡，由丙○○以其所有車號ＨＬ—七二九七號自用小客車載運冷氣機及桶子等物至上址，
    進而於同月間，在上址共同製造安非他命一大包（淨重一０一０‧六三公克、包
    裝重十七‧一四公克、純質淨重九二五‧一三公克）。嗣於八十九年九月二十六
    日上午，丙○○將前揭第二級毒品安非他命一大包藏置於其所駕駛之上開自用小
    客車引擎蓋下，並開車欲至位於新竹市○○路之永富加油站加油時，途中為法務
    部調查局臺南縣調查站會同嘉義縣調查站、新竹市調查站、新竹縣調查站、海岸
    巡防署雲林縣機動查緝隊等專案人員循線查獲，當場扣得前開第二級毒品安非他
    命一大包，並循線至上揭新竹縣竹北市聯興里溝貝二十六之四號屋內扣得如附表
    編號一至二十號所示供製造安非他命之器具、物品，及至戊○○位於新竹市○○
    路○段六六七巷二二號三樓之住處扣得如附表編號二十一至二十六號所示之物
    附表編號二十七號所示之物與本件製造安非他命無涉)。
二、案經法務部調查局新竹市調查站報請臺灣新竹地方法院檢察署檢察官偵查起訴。
    理  由
一、訊據上訴人即被告戊○○固坦承在其承租前揭位於新竹縣竹北市溝貝二十六之四
    號屋內，為警查獲如附表編號一至二十號所示之器具、物品，及於其上揭住處查
    獲如附表編號二十一至二十七號所示之物等情不諱。上訴人即被告丙○○亦坦承
    曾以前開自用小客車載運冷氣機、桶子等器具至上揭新竹縣竹北市溝貝二十六之
    四號屋內，及為調查站人員查獲時確自其所駕駛之前開自用小客車引擎蓋下起出
    上揭第二級毒品安非他命一大包等情屬實，但均矢口否認有何共同製造第二級毒
    品安非他命之犯行，被告戊○○辯稱：上揭溝貝二十六之四號房屋是伊承租作為
    倉庫使用，扣案之器具是一位高雄友人「李瑞杰」分二次寄放，因李瑞杰要遷居
    才向伊借房子置放這些東西，並不是供製造安非他命所用，且製造安非他命需加
    熱及冷卻，然該處之用電量甚少，僅是用來打開鐵捲門而使用，也未申請自來水
    使用，如何能製造毒品？至於發電機是九二一大地震後所買來使用，並不足以供
    應上揭設備電量所需，且使用發電機聲音也很大。至於所扣得之文件
    二十五頁所示啟封紀錄之扣押物明細表編號十九至二十一號部分，即本判決附表
    編號二十一至二十三號部分）是朋友阿輝找伊去越南投資電鍍工廠時寫給伊的原
    料表，是要作為計算成本之用，原本是要丟掉，後來從舊家一起搬過來，當時只
    是談投資計畫而已，也沒有實際設立電鍍工廠，另其他所扣得之文件（同上偵查
    卷頁數所示啟封紀錄之扣押物明細表編號二十二至二十五號部分，即本判決附表
    編號二十四至二十六號）是製造氨基酸所用之配方及檢驗用的，也是計算成本所
    用，並不是安非他命製程單。作氨基酸的工廠是從八十二年開始在大陸做的，是
    作原料加工。在現場又無安非他命之半成品，瓦斯爐已無法正常使用，復無製造
    安非他命重要因素之滷水，自非製造安非他命之必要設備。至丙○○所駕駛之上
    揭自用小客車引擎蓋下何以有如此大量的安非他命為伊所不知云云。被告丙○○
    則辯稱：為警查獲之安非他命一大包是綽號「阿蔣」名為乙○○者，因欠伊十六
    萬五千元而拿給伊抵押，並非戊○○所交付，乙○○稱事後會拿錢贖回去，伊沒
    有想如果他沒有拿回去要打算怎麼辦。伊只去過溝貝二十六之四號房屋一次，是
    在案發前十幾天戊○○叫伊和綽號「阿坤」的人載水桶及冷氣機去而已，並把溝
    貝那裡的鑰匙交給伊，到那裡後把東西放下就走了，之後伊把溝貝房屋的鑰匙和
    車鑰匙放在一起，也忘了還戊○○云云。
二、惟查：
(一)按國內目前查獲之甲基安非他命製造工廠，皆由鹽酸麻黃素還原成氯假麻黃素，
    再經加氫反應製成甲基安非他命。其製造過程大致可分前段、中段、後段等三個
    階段，其中所使用之重要原料及溶劑分述如下：(1)前段—鹽酸麻黃素經溶劑（如
    丙酮、乙醚等）浸溶後，再加亞硫醯二氯經電動攪拌器攪拌，再經溶洗過濾後，
    而還原成氯假麻黃素
    氯化鈀、硫酸鋇等）及緩衝液（如醋酸鈉加醋酸等）後，置於壓力攪拌桶內，通
    入氫氣，反應完成後再經側孔燒瓶過濾之，即可得甲基安非他命滷水，俗稱黑油
    後置於冰箱低溫結晶，所得結晶再予風乾，即為甲基安非他命，從黑油到製成一
    公斤之安非他命之歷程是從一小時到二、三天都有可能等情，業據原審、本院函
    查安非他命製造過程而經法務部調查局以九十年二月十九日（九○）陸(一)字第九
    ○○一○二三二號、九十二年三月六日調科壹字第０九二六二六０一三一０號函
    覆在卷足稽，及證人即調查局鑑定員李天濬於原審、本院調查證述明確（見原審
    卷第一二六、一二七頁、一九九頁）。而本案查扣之如附表編號一至二十號所示
    之器具、物品係自被告戊○○所承租位於新竹縣竹北市聯興里溝貝二十六之四號
    租處為調查人員查獲起出、附表編號二十一號至第二十七號所示之物品係自被告
    戊○○位於新竹市○○路○段六六七巷二二號三樓住處為調查人員查獲起出，又
    本案查扣之上揭第二級毒品安非他命一大包係自被告丙○○所駕駛之前揭車號自
    用小客車引擎蓋下方為調查人員查獲起出之情，分據被告戊○○、丙○○供承在
    卷，而如附表編號一至二十號所示之器具、物品及扣案之上揭第二級毒品安非他
    命一大包，經送法務部調查局鑑定結果：「一、送驗結晶
    係第二級第八九項毒品甲基安非他命，淨重一○一○‧六三公克（包裝重十七‧
    一四公克），純度九一‧五四％，純質淨重九二五‧一三公克。二、送驗編號第
    六、十、十七號證物
    級第八九項毒品甲基安非他命殘留。三、編號一、二、三、四、五、七、八、九
    、十一、十二、十三、十四、十五、十六、十八、十九、二十號證物經檢驗結果
    均無毒品反應。四、經檢視獲案之甲基安非他命成品、加熱裝置、低溫冷凍櫃、
    過濾設備等，均係製造甲基安非他命後段過程中所需之必要器材設備，故本案係
    一小型之後段製造甲基安非他命工廠案等情，有法務部調查局八十九年十月十二
    日（八九）陸(一)字第八九一七三一五八號檢驗通知書一份附卷足參（見偵查卷第
    九六頁）。此外，本案經警查獲時所扣得如附表編號第二十一至第二十六號之化
    學原料數量表及配方單，經於原審審理時當庭提示結果，亦經證人即法務部調查
    局鑑定人員李天濬結證稱：(扣押物品明細表)編號第二十號（即如附表編號第二
    十二號）的內容可能是製造安非他命過程中的部分階段，不過因為內容中的抬頭
    並未標示出這就是製造安非他命的過程，而且世界上的化學成品很多，也不敢說
    這個內容只能製造出安非他命而不能製造其他的化學成品。又
    ) 編號第二十二、二十三、二十四號（即如附表編號第二十四至第二十六號）的
    內容是製造安非他命過程中所需的部分原料等語（見原審卷第一九五頁），及經
    證人即法務部調查局鑑定人員甲○○結證述：安非他命製造方法有很多種，而這
    些只是其中一種方法所需要的原料。而依照
    需要調出的酸鹼值，而
    號）所謂的ＮａＯＨ是指氫氧化鈉，是指調成鹼性用的，是以就本案扣案的設備
    是後段的設備，又剛才所提示之配方單等應是中段的處方等語（見原審卷第一九
    六頁），本院復檢附扣案之安非他命配方單、製程單及化學原料數量單共五張函
    請法務部調查局查復是否為製造安非他命之流程及所需原料？據復以：「上述單
    據內所載之化學原料配方、數量及製程大略涵蓋甲基安非他命中段及後段製程所
    需原料、數量及相關製造步驟之簡單實驗記錄」，亦有法務部調查局九十二年三
    月六日調科壹字第０九二六二六０一三一０號函一紙在卷足參，是綜合上述，足
    認本案確係自被告戊○○及丙○○二人處扣得製造安非他命後段之設備、中、後
    段之配方單暨甲基安非他命之成品無訛。至於最高法院發回意旨質疑附表編號一
    至二十號所示之器具、物品，係供被告戊○○、丙○○製造安非他命所用之物，
    然檢驗結果，除附表編號六、十及十七號之物品，其上有甲基安非他命殘留，其
    餘扣案之如附表編號九、十一、十二、十九所示之物品係供製造安非他命所用，
    且於製造過程中，均會直接接觸安非他命，何以其上驗無安非他命之殘留？本院
    依最高法院發回意旨傳喚證人即法務部調查局鑑定人員甲○○到庭做證，證人甲○○於本院調查時證稱：「
    其餘附表編號九、十一、十八、十九、二十號係供製造安非他命所用，為何鑑定
    結果沒有安非他命反應？）編號九號之活性碳在處理、製造安非他命過程中會要
    用到，會接觸，但是反應完畢會當作雜質丟掉，會送驗的不是當初的活性炭，扣
    案的活性炭不是
    一號之濾紙、試紙與跟編號九號之活性炭相似，它是放在漏斗之下供過濾用，這
    些應該是還沒有使用；編號十八號之蒸餾水桶，如果還沒有使用或是還沒有接觸
    毒品的話，蒸餾水是普通的水，所以不會有安非他命反應；編號十九號之氯仿等
    化學藥品，其情況跟活性炭、沒有用過的濾紙是一樣的，是尚未使用或使用剩的
    ‧‧‧蒸餾水桶盛裝蒸餾水，用蒸餾水沖洗附著在鍋上或試管上之物品，所以不
    會跟黑水混在一起‧‧‧小水桶可能是還沒有使用或是使用清洗過」等語，是依
    證人甲○○之證述，可以明瞭扣案如附表編號九、十一、十九所示之活性炭素、
    濾紙、試紙、氯仿等半化學藥品，係尚未供製造安非他命使用之新品，衡情其上
    自無安非他命之殘留，另附表編號十二號所示之水管、漏斗、電線等物，其中水
    管、電線在製造安非他命過程中非當然直接會與安非他命接觸，至於漏斗，參以
    附表編號十號之過濾用漏斗，經檢驗結果其上已有安非他命殘留，為已供使用於
    製造安非他命，毋庸再使用其他漏斗，是附表編號十二號所示之漏斗，顯然係尚
    未供使用之器具，其上當然無安非他命殘留，其餘如附表編號四、十四、十八、
    二十號所示之蒸餾水桶、大、小水桶、鍋子，或於製造安非他命過程中不會接觸
    安非他命，或已於使用後經充分洗滌，而未必會有安非他命殘留，故扣案如附表
    編號一至二十號所示之器具、物品，有部分已使用於製造於安非他命，有部分尚
    未使用於製造安非他命，故附表編號一至二十號所示之器具、物品，有部分檢驗
    出有安非他命，有部分則否，均符事理之常。
(二)被告戊○○雖以：附表編號一至二十號所示之器具、物品非伊所有，而係友人李
    瑞杰分二次寄放於上址房間，並非伊引進製造安非他命之用云云，並據其所舉證
    人彭春暉於原審證稱：去年（指八十九年）八月間有一天被告戊○○來伊家說他
    要到高速公路下，有一個朋友從南部上來，他要去接人，因為伊想要去南部，就
    順便請他開車載伊去，‧‧‧到了那以後有一個人開著一臺比小發財車大一點的
    貨車在那裡等，貨車上有一臺冰箱及幾個紙箱，紙箱有綁起來，他們在談話，但
    伊沒聽到他們說什麼，就去搭遊覽車了，伊不曉得對方叫什麼名字，被告戊○○
    也沒有介紹，當時伊一下車後就去問遊覽車開車的時間，之後就在那裡等車，離
    他們兩個有十餘公尺遠，等伊上車時看到他們還在那裡，而且冰箱及紙箱還在那
    個來的人的車上等語，然彭春暉並不認識「李瑞杰」，被告又未予介紹，何能知
    悉其搬運冰箱等為何用，彭某僅能證明有目睹其人運來外表為冰箱及紙箱而已，
    至紙箱內裝何物，並不知悉，自難單以其證言為被告戊○○有利之認定。況且被
    告戊○○亦供述：溝貝二十六之四號是伊所承租作為倉庫使用的，至於這些設備
    是分二批寄放的，第一批是二、三年前寄放的等語，其所辯果屬為真，則被告戊○○承租該處既有所使用之目的，又豈會任由自己所承租作為倉庫使用之處所無
    償任由他人借放物品達二、三年之久，甚且又再次讓該人寄放物品，久不要求取
    回。且據被告戊○○選任辯護人查報李瑞杰係四十四年五月二十五日生，
    統一編號：Ｚ000000000，住高雄市○鎮區○○路一九八號，經本院按
    址傳訊結果，均以該址查無其人退回，有該送達證書在卷可稽，嗣經本院更一審
    查詢本院被告全國前案紀錄表，發現李瑞杰前係住高雄縣鳳山市○○街一○五巷
    十弄十二號，目前通緝中，嗣再向有關戶政機關查詢結果，發現李瑞杰係住鳳山
    市○○街一一九號，於八十年九月十七日遷出台南縣麻豆鎮大埤里，於八十年十
    月八日遷出台中縣大里鄉○○○街二十九號，嗣於八十三年七月十九日遷出國外
    ，分別有本院被告全國前案紀錄表、高雄縣鳳山市、台中縣大里鄉戶政事務所答
    覆表及所附
    曾入境回國，有李瑞杰入出境查詢結果瀏覽表附卷可稽，準此，李瑞杰既早於八
    十三年七月十九日出國即未曾再回國，則其自不可能於八十九年間再將如附表編
    號一至二十之物品寄放在被告戊○○承租之溝貝二十六之四號處，灼然甚明。再
    被告戊○○於本院更一審雖提出李瑞杰曾打電話予其妹丁○○，表明該扣押之物
    品確為渠所有，渠現在不方便出面等語之錄音帶及譯文，作為其所言屬實之證據
    ，以及證人丁○○於本院更一審雖亦到庭證稱：該錄音帶確係李瑞杰於九十年十
    一月三十日打電話給伊而錄下的等語，惟查，證人丁○○係被告戊○○之胞妹，
    誼屬至親，其證言已難免有偏頗之虞，況李瑞杰早於八十三年七月十九日出國即
    未曾再回國，自不可能於八十九年間再將如附表編號一至二十之物品寄放在被告
    承租之溝貝二十六之四號處，已如前述，且扣押物均為細瑣之物，李瑞杰因案遭
    通緝，自顧已有不暇，豈有可能再無緣無故專程打電話給丁○○表明該扣押物確
    為其所有之理？另本院依被告戊○○之選任辯護人之聲請調閱李瑞杰經通緝未結
    之台灣屏東地方法院八十四年度訴字第八○一號及台灣屏東地方法院檢察署八十
    四年度偵字第三八七一、四五四三、五五○三號之違反麻醉藥品管理條例等案卷
    ，發現李瑞杰在該等案卷亦均未曾到案應訊，自亦無從依該選任辯護人之聲請將
    該等案件李瑞杰應訊之錄音帶與丁○○所錄所謂李瑞杰電話之錄音帶送有關機關
    鑑定是否確屬同一人，是證人丁○○之證言及其所錄之錄音帶，即不足資為被告
    有利之證據。至於最高法院發回意旨質疑李瑞杰於八十八年八月四日與其妻郭錦
    香離婚，並於同年九月三十日辦理離婚登記，似徵李瑞杰本人仍在國內，然查李
    瑞杰與其配偶郭錦香係郭錦香以判決離婚為原因而於八十八年九月二十三日向戶
    政機關申請辦理離婚登記，此有高雄市前鎮區戶政事務所九十二年一月三十日高
    市鎮戶字第○九二○○○○八三一號函附離婚登記申請書、台灣台中地方法院八
    十八年度婚字第一０五號民事判決書各一件在卷足憑，而觀諸該民事判決之內容
    ，郭錦香係以其夫李瑞杰自八十三年出國未歸而被除戶，現並因案通緝中，遭李
    瑞杰惡意遺棄為由訴請判決離婚，已難認定李瑞杰本人仍在國內，且本院再向台
    灣屏東地方法院調取前開案卷，李瑞杰係在逃，並未到案，且該案同案被告蕭錚
    昭於偵查時供稱：八十四年四、五月在李瑞杰姐姐住處見過李瑞杰，同案被告即
    李瑞杰之妻郭錦香於台灣屏東地方法院調查時供稱其自八十四年六月間起即未與
    李瑞杰聯絡，故八十四年六月間起即無人與李瑞杰有所見面，又被告戊○○供稱
    該處係其承租供堆置公司進口之貨品使用，何以竟長期任由李瑞杰佔用其承租處
    堆放附表編號一至二十號所示之器具、物品，而不予聞問，已違常理，甚且調查
    人員在該承租處除查扣附表編號一至二十號所示之器具、物品外，並無任何與被
    告戊○○公司業務相關之貨物置放其中，此亦為被告戊○○於本院審理時所不否
    認，故被告戊○○承租該址，是否確意在公司營運，抑別有他圖，亦有可疑，故
    縱李瑞杰人仍始終在國內，亦無法證明李瑞杰與被告戊○○有所接觸，甚或寄放
    如附表編號一至二十號所示之器具、物品於被告戊○○租處，被告戊○○所辯附
    表編號一至二十號之物品，係其友人李瑞杰所寄放，非其所有供製造安非他命之
    用云云，顯不足採。被告之選任辯護人請求本院函詢高雄區監理站自八十三年七
    月二十日起至八十四年七月二十日止，李瑞杰駕駛車號九二六八號自用小客車
    不知前二碼英文字母) 之違規紀錄，以證明李瑞杰始終人在台灣，然該車號自用
    小客車縱有交通違規紀錄，亦難據此遽認實際駕駛該車號汽車之人即為李瑞杰，
    又李瑞杰並未到案，縱有違規通知單亦無從鑑定其筆跡，況且如前所述，李瑞杰
    是否人在台灣，已難查究，縱人在台灣，亦未必與被告戊○○有所接觸，縱有所
    接觸，亦無任何證據足以證明被告戊○○租處所查扣如附表編號一至二十號所示
    之器具、物品即為李瑞杰所寄放，甚且製造安非他命者本須向不同之人、或商號
    取得製造所須之器具、物品，其取得之原因為買賣或贈與，其取得來源者為何人
    ，除有證據足以證明係共犯外，本毋庸深究，且豈有一經寄放竟長達數年未予取
    回之理，故附表編號一至二十號所示之器具、物品，縱係李瑞杰所交付，亦非寄
    放所可比擬，因之此部分已無調查之必要，併此敘明。
(三)被告戊○○雖又辯稱：扣案如附表編號二十一、二十二、二十三、二十五、二十
    六號（即扣押明細表編號第十九、二十、二十一、二十三、二十四號）之配方單
    是電鍍工廠要用之原料表，並非安非他命製程單，至於如附表編號二十四及二十
    七號之單據內容是作氨基酸之原料表云云，然被告戊○○縱曾和綽號「阿輝」之
    朋友談及開設電鍍工廠，然事後電鍍工廠並未成立，且該配方單都是原本要丟棄
    的東西，亦未依據單據內容去作氨基酸的改良等情，亦為被告戊○○所不否認，
    而上開扣案單據均是從被告戊○○位於新竹市○○路○段六六七巷二二號三樓之
    住處所起出，而被告戊○○係於本件案發前三個多月方從原
    處，倘若上開扣案單據確係無用而欲丟棄之物，則被告戊○○又豈需於搬家時特
    別再將上開單據帶至新住處，足見上開扣案單據絕非如被告戊○○所辯僅係欲丟
    棄之作為電鍍工廠之計算成本所用，及做為氨基酸工廠所用之改良製程單及估價
    單而已。而證人李天濬及甲○○已證述：如附表編號第二十二至第二十六號是製
    造安非他命過程中所需原料等情，亦如前述，復觀諸附表編號二十一號之化學原
    料儀器估價單上亦載明有綠
    認附表編號二十一至二十六號所示之單據確係第二級毒品安非他命之製程單無疑
    ，應堪認定。
(四)被告戊○○所承租放置如附表編號一至二十號所示之器具、物品之地點即新竹縣
    竹北市溝貝二十六之四號處，雖未申請自來水使用，有臺灣自來水股份有限公司
    第三區管理處竹北營運所九十年五月十六日九十台水三北字第八四六號函一份在
    卷足憑，然被告戊○○並未住在該處，而本案所查獲安非他命之數量約一公斤，
    以此數量而言，並不需要大量的用水及電力，一般的瓦斯、電磁爐、家用冰箱等
    也足堪使用。而電的來源也不一定是台電的供電，因為現場有扣得發電機，如果
    用此來發電也有可能，而前開鑑定書當中所指的，本案一壹個小型後段製造甲基
    安非他命的工廠，其意思即是指整個是一個後段製造甲基安非他命的動作所進行
    的地點等情，亦據證人李天濬證述在卷（見原審卷第一九五頁），而該地點於八
    十七年十二月三十日起至八十八年三月四日間、八十八年五月四日起至八十九年
    三月三日間、八十九年五月四日起至同年十一月一日間均有用電紀錄，亦有臺灣
    電力公司新竹區營業處九十年五月八日（九○）新區費核發字第九○○五—二八
    九五號函一份在卷足按，是以縱該處並未申請自來水，用電量亦非鉅大，然在該
    處並非供人居住之處，所扣得製造出之安非他命數量係約一公斤，現場亦有發電
    機，且被告亦可能在製造過程中利用其他設備發電之情形下，自難僅以該查獲地
    點用水量及用電量之多寡，遽為被告戊○○及丙○○並未為製造安非他命犯行之
    認定，自屬當然。至被告戊○○雖又辯稱：扣案如附表編號一至二十號所示之器
    具、物品，均係收置在紙箱內，加以綑綁，並排列整齊放置，因長期未搬動，其
    上均有大量灰塵，又扣案之發電機，能否提供扣案之冷凍櫃充足之電源，亦有可
    疑，而扣案之爐具並非完整云云，惟經本院更一審向原承辦本案之法務部調查局
    台南縣調查站調取當時搜索之錄影帶結果，據覆：「本站於八十七年（八十九年
    之誤）九月二十六日在新竹縣竹北市聯興里溝貝二十六之四號搜索，因係檢察官
    現場指揮，並未錄影，致無法提供。」有該調查站九十一年五月一日調勵緝字第
    ○九一六七四○二○四○號函在卷可稽（見本院更一審卷第五十頁），再經本院
    更一審傳訊當時會同前往現場搜索之台南縣調查站調查員張鳴道結證：現場化學
    藥品有些放在旁邊，有些還放在紙箱，其他的東西像水桶、冷凍櫃根本無法放在
    紙箱，所以都分別放在旁邊也沒有排列整齊，上面已沒有布蓋著，也沒有灰塵等
    語（見本院更一審卷第六三、六四頁），另本院更一審依被告戊○○選任辯護人
    之聲請，函請內政部警政署刑事警察局鑑定扣案之發電機能否提供扣案之冷凍櫃
    充足之電源？及扣案之瓦斯爐具、真空幫浦可否供正常使用？結果認定(1)編號08
    之發電機其油箱內已無燃油（如勘驗相片七），惟依其規格，認若發電機運轉正
    常，應可提供編號01冷凍櫃正常運轉電力。(2)編號05瓦斯爐具，係以高壓瓦斯為
    燃料之「快速爐」，經檢視其外觀完整；現場（保管該證物場所）未發現可供套
    接使用之筒裝瓦斯與接頭，經以自來水接上水管作動態測試結果，該二具瓦斯爐
    之「火嘴」及「開關閥」均功能正常（如勘驗相片二十一、二十二），認可供正
    常使用。(3)編號07真空幫浦係「合成精機有限公司」製造之迴轉式真空幫浦機，
    經檢示該幫浦馬達之接線圖（如勘驗相片三十），認係110v接線，馬達帶動壓縮
    幫浦之皮帶已拆下，經實際以倉儲內110v之插座供電結果，該馬達可順利運轉，
    惟於檢測中，馬達受過熱而損毀，另其上轉輪因銹蝕卡死而未能裝上帶動壓縮幫
    浦之皮帶進行轉動測試，認應係長年未加潤滑油保養所致，是否能順利運轉抽氣
    ，未便臆測等語，有刑事警察局九十一年七月十九日刑鑑字第○九一○一八七八
    九一號鑑定函及相關勘驗相片三十三張在卷可稽（見本院更一審卷第一五六頁至
    一七四頁），又本件所扣得製造出之安非他命數量僅約一公斤，且八十九年九月
    二十六日在新竹縣竹北市聯興里溝貝二十六之四號倉庫查扣如附表編號一至二十
    號所示之器具、物品時，已停止製造安非他命，以及查扣至今已近二年，時間久
    遠，則當時查扣之發電機其油箱內已無燃油，瓦斯爐具未併查扣到可供套接使用
    之筒裝瓦斯與接頭，以及真空幫浦馬達帶動壓縮幫浦之皮帶已拆下，以及其上轉
    輪已因銹蝕卡死，應可理解，亦難據此作為被告有利之認定，是被告戊○○上開
    之辯解，亦難輕信。
(五)上揭安非他命一大包係自被告丙○○所駕駛之上揭自用小客車引擎蓋下所起出等
    情，迭據被告丙○○於原審偵審及本院中自承在卷，雖其於本院前審辯稱：該大
    包安非他命係乙○○前欠伊十六萬五千元，經伊於基隆相遇而催討，徐某始持來
    供作擔保，並非本案製造而成之物云云。嗣經本院前審傳提證人乙○○到庭分別
    訊問結果，乙○○固為相同之證述（見本院上訴卷第一四五至一四九頁），然被
    告丙○○自於八十九年九月二十六日遭查獲後迄原審為羈押聲請之調查時均一再
    陳稱：不知為何會有該包安非他命等語，遲至八十九年十一月九日檢察官訊問時
    方稱係綽號「阿蔣」之人持來抵押。依該包查獲之安非他命重約一公斤，且安非
    他命為政府三令五申必加查緝之毒品，持有者之法律責任甚重，則果真該包安非
    他命確為他人所抵債，而非其製造或供販賣之物，被告丙○○為何不於遭查獲之
    初或稍後一段時間，即敘述該情以利檢調人員追查？竟事隔近一年，始謂係乙○○持來抵押，乙○○又不能供出其確實來源（僅諉稱朋友送來），則二人之供詞
    ，非無串證之嫌，不能遽予採信。況被告丙○○於檢察官偵訊時已供明：該大包
    安非他命，本來要賣給他人，要賣給何人，我要問戊○○云云（見偵查卷第一一
    七頁反面）。則倘屬擔保品，何能出賣，又何須經戊○○同意之理，俱見該大包
    安非他命係被告二人所管領。又其二人均無施用安非他命之惡習，已為其供述在
    卷，且其尿液經送驗結果，亦呈甲基安非他命陰性反應，有法務部調查局八十九
    年十月六日（八九）陸(一)字第八九一七三一七三號檢驗通知書一份附卷足按，準
    此，被告二人既不施用，則丙○○所持上開安非他命欲出售須徵求戊○○之意見
    ，其目的無非在求得特定買賣途徑及管道以得利。復參被告丙○○所自承：僅是
    留下自己的電話給該綽號「阿蔣」之人，並未留下「阿蔣」的聯絡方式等情，則
    在其目的僅是要向綽號「阿蔣」之人取回欠款，使其債權獲得滿足之情形下，其
    又豈有可能甘冒一旦被查獲將遭刑事責任訴追之大不諱而收受如此大量之安非他
    命？足認被告丙○○所辯該安非他命係乙○○抵債而放在伊處之詞，無非事後卸
    責之詞。至於最高法院發回意旨質疑：１、被告丙○○於遭查獲後一個月餘之八
    十九年十一月九日偵查中，已供稱扣案安非他命係綽號「阿蔣」者，因欠伊錢，
    於八十九年九月二十三日，在基隆廟口停車場交伊等語（見偵卷第一一七頁背面
    ），證諸證人乙○○於原審更審前調查時，對於其綽號叫「阿蔣」乙節，亦不否
    認（見原審上訴卷第一四六頁）。則丙○○於遭查獲後月餘，應已供出扣案安非
    他命來源，僅當時祇知對方綽號，迨審理中始查出其真實姓名而已，難據此遽認
    其與證人乙○○有串證之嫌。２、證人乙○○於九十年十一月二日原審更審前調
    查時到庭結證，原係否認有將安非他命交予丙○○供抵押情事，嗣經丙○○之選
    任辯護人提出其致丙○○之信件，徐某始坦認其情（原審上訴卷第一四五頁至第
    一四九頁），倘其與丙○○原已串證，似無於應訊之初，仍欲隱瞞之理，觀諸乙○○於該信函中，對於其交一包「東西」予丙○○抵押，致其遭查獲判刑，表示
    歉意，且請陳某勿再牽連，將伊供出（附於原審上訴卷第一五五頁證物袋內），
    似徵其與丙○○尚無串證而攬罪上身必要，遽認證人乙○○之供證係串證之詞。
    然查：被告丙○○於八十九年九月二十六日調查時、同月二十七日偵查初訊時均
    供稱不知上揭大包安非他命為何人所有，嗣於同月二十七日經檢察官向原審聲請
    羈押時，於原審調查時供稱：「
    三０公克？) 我不知，可能是『阿坤』放的，他人住嘉義」、「
    查中沒提到『阿坤』名字？) 我不想講」、「我和『阿坤』一同載馬達、冷氣過
    去溝貝別墅」、「是『阿坤』叫我去的」、「我不知他
    ，與我同高，頭髮比我短，住嘉義」等語
    卷第七頁)，嗣於原審初訊改稱：「
    基隆一位叫阿蔣
    債的」，並於九十年二月十四日原審調查時供稱：「案發之後我透過朋友去查，
    知道他的名字是楊世嘉，當時我因為害怕，所以在調查站時沒有講，在檢察官時
    ，我有講這東西是阿蔣給我的」等語
    五頁) ，倘前揭大包安非他命確係綽號「阿蔣」之乙○○所質押，來源單一，何
    以被告丙○○初則供稱不知何人所有，嗣稱係綽號「阿坤」者所放，又稱係綽號
    「阿蔣」者所質押，綽號「阿蔣」者係楊世嘉，又稱綽號「阿蔣」者係乙○○，
    前後供述出入甚大，是被告丙○○所供前揭大包安非他命係綽號「阿蔣」之乙○○所質押，已啟人疑竇，又本院將署名「阿蔣」之信函與證人乙○○在監所平日
    書寫之文字送請法務部調查局鑑定結果，署名「阿蔣」之信函與證人乙○○在監
    所平日書寫之文字，其筆跡筆劃特徵相符，此有法務部調查局九十二年三月四日
    調科貳字第０九二０００四六九三０號鑑定通知書一紙在卷可稽，固足認該署名
    「阿蔣」之信函確係出自證人乙○○之手，然本院函請台灣台北看守所、台灣新
    竹戒治所查明曾與乙○○同房之受刑人，平常係以何種綽號稱呼乙○○？據復以
    ：乙○○之綽號為劍龍或肥龍，此有臺灣台北看守所九十二年一月二十九日北所
    戒字第○九二○○○○七一一號函附之陳明得查訪筆錄、臺灣新竹戒治所九十二
    年二月六日竹戒所戒字第○九二○○○○九七七號函附之張益輔查訪筆錄各一紙
    在卷可稽，證人乙○○於本院調查時證述其自小至大之綽號有肥龍、劍龍、阿龍
    、小邱，八十四年以後才開始用「阿蔣」等語，觀諸證人乙○○之綽號大多與其
    名字或身體肥胖之特徵有所關連，本院再問有無朋友知道你綽號叫「阿蔣」者，
    證人乙○○證稱沒有，本院續問以「阿蔣」為綽號之緣由，證人證稱係自己臨時
    想到，非他人所取，然「阿蔣」之綽號至為罕見，證人乙○○何以會臨時編出「
    阿蔣」之綽號，況且除證人乙○○及被告丙○○外，並無人可以證實證人乙○○
    確曾使用「阿蔣」之綽號，且較為巧合者為證人乙○○於該信函之末署名為「阿
    蔣」，然「阿蔣」之相同讀音有「阿講」、「阿獎」、「阿槳」，而類似之讀音
    更多，證人乙○○於信函之末竟亦使用同於原審筆錄所使用之「阿蔣」，豈是巧
    合所能解釋，又據被告丙○○、證人乙○○於本院隔離訊問之一致供述為：乙○○於八十三年間，受僱於在基隆市承做水電工程之丙○○，僅僱用一、二十天，
    乙○○將丙○○委託其轉交與某材料行之十六萬五千元予以侵吞，嗣即逃逸無蹤
    ，八十九年間，丙○○在基隆市廟口一帶偶遇乙○○向其索討債務，乙○○告以
    目前無錢可資清償，後來向其朋友取得安非他命質押，並稱俟清償之同時取回該
    安非他命，但乙○○並未留下聯絡之方式。然八十三年間，十六萬五千元並非小
    數，被告丙○○自承並未採取任何法律途徑，且六年後，雙方相遇，乙○○大可
    抵賴，且以乙○○之龐大身驅，衡情被告丙○○亦難強留，何以乙○○當下自承
    積欠債務，且即聯絡朋友代為設法，而被告丙○○與乙○○本屬僱佣關係，且雙
    方相處僅十餘日，衡情亦未能瞭解彼此之個性、僻好，何以會達成以安非他命抵
    債之共識，且未約定還款之確實日期，亦未留下乙○○之聯絡方式，即任令乙○○離去，而證人乙○○自承當時很狼狽，沒有工作，而前揭大包安非他命，其淨
    重一○一○‧六三公克，價值非少，有無朋友願意挺身相助，已難期待，且經與
    證人乙○○積欠之十六萬五千元予以換算，一公克之安非他命僅值一百六十四元
    ，證人乙○○之朋友又何需如此大方提供與積欠債務金額顯不相當之巨量安非他
    命以供質押，又證人乙○○書寫署名「阿蔣」信函之動機更有可議，倘證人乙○○置之不理，被告丙○○又何能片面指認其所持有之前揭大包安非他命係來自證
    人乙○○，然證人乙○○竟畫蛇添足地書寫該信函，又於信函要求被告丙○○勿
    將其供出，豈不矛盾，又證人乙○○既然已書寫署名為「阿蔣」之信函與被告丙○○，必然知悉被告丙○○其後定以該信函為證據，聲請傳喚證人乙○○到庭做
    證、對質，而證人乙○○於本院前審，起初竟仍否認有將安非他命交付與被告丙○○，及至被告丙○○提出該信函，證人對於該信函之真正未曾稍加爭執，即自
    承該信函為其所書寫，並自認確曾交付安非他命與被告丙○○抵債，顯以退為進
    ，藉以表現其確為真實之假相，凡此種種皆與常情有違，且被告丙○○於本院供
    稱其取得證人乙○○所交付之安非他命後即將之置於前揭車號自用小客車引擎蓋
    下方距為警查獲之日約有三、四日，然安非他命為白色結晶狀物品，倘長期置於
    高溫、高熱之情形下，難免變質，僅適於置於引擎蓋下方短途運送，又證人乙○○承認以前揭大包安非他命供被告丙○○質押，至多僅成立持有第二級毒品罪之
    輕罪，然卻足以使被告戊○○、丙○○脫免製造第二級毒品之重典，雖證人乙○○與被告丙○○均
    ，顯在監所仍不乏溝通、傳遞之管道，故證人乙○○與被告丙○○所供顯係勾串
    ，不足採信。
(六)又如前所述，扣案之安非他命一大包係被告丙○○藏放在其所駕駛之前開自用小
    客車引擎蓋下被查獲，而該車輛是被告丙○○所有，且均為其在使用，車鑰匙平
    時亦為其保管，縱曾將車子借予被告蔡慶來使用，其亦在一旁等情，復為其所供
    認（見原審卷第二四七頁、本院上訴卷第一六五頁），再參以被告丙○○於檢察
    官偵訊時已供明：該大包安非他命，本來要賣給他人，要賣給何人，我要問戊○○等語（見偵查卷第一一七頁反面），以及被告丙○○被查獲時，該車輛之鑰匙
    亦和前揭溝貝二十六之四號處之鑰匙串連一起，為被告丙○○所自承（見原審卷
    第二四八頁、本院更一審卷第七一、七二頁）等情以觀，足認被告戊○○和丙○○間就上開製造安非他命之房屋，二人隨時可進出，並以承租房屋作為安非他命
    之製造地點，或載運設備，被告二人有共同製造被查獲之第二級毒品安非他命犯
    行，昭然若揭，否則，被告丙○○欲出售該安非他命，又何須事先徵求被告戊○○同意之理。
(七)被告丙○○雖另辯稱：於甫遭查獲時曾遭調查員刑求云云，然被告丙○○於調查
    站經訊問完畢後解送至臺灣新竹地方法院檢察署，於檢察官訊問時並未立即為此
    陳述，且陳稱：並未遭刑求等語（見八十九年九月二十七日偵訊筆錄），嗣經檢
    察官聲請法院羈押，經法官訊問時雖曾陳述上情，然經當庭勘驗結果，被告並無
    明顯傷痕，亦有原審九十年九月二十七日調查羈押聲請之訊問筆錄在卷足參，被
    告丙○○雖辯稱檢察官訊問時因有調查員在場，是以不敢陳述，然該日之偵訊筆
    錄並未有此記載，而被告丙○○既已移送至檢察署，如果真於查獲時遭刑求，自
    應於經檢察官訊問時立即為此陳述，以求能及時調查，其卻捨此不為，復又陳稱
    ：並未遭刑求等語。另原審勘驗丙○○製作筆錄過程之錄影帶，並未發現有何刑
    求之情形，且經本院更一審傳喚為被告丙○○製作調查筆錄之調查人員蕭文豐到
    庭證稱：製作筆錄過程合法，被告之供述完全出於其自由意志（見本院更一審卷
    九十年五月七日訊問筆錄）。再觀被告丙○○於原審為羈押調查時所拍攝之照片
    ，其背部、胸部均未有傷痕，而嘴角部分雖見紅點及似有腫起之狀，然依被告丙○○於本院前審調查時所陳述：在路邊就有兩個或三個人打我，有打臉也有從後
    面踹伊的腳。之後又帶到車上，又有兩個人打我的胸部，‧‧‧後來就問伊一些
    有關案件的情形，並且說伊不配合，有二個人又把伊拖到車外從後面踢之過程觀
    之，其受毆打之情形已有多次，且毆打人數亦多，衡情傷勢應能以肉眼觀出，惟
    由照片觀之，被告丙○○僅是嘴角上見紅點及似有腫起之狀，另查獲當時在場之
    調查員張鳴道亦於本院更一審證稱：於逮捕被告丙○○時，因有抗拒情形而發生
    拉扯等語，則縱該紅點及腫起之狀確屬傷痕，亦難遽為即係調查員刑求而造成之
    認定，是以被告丙○○所為遭刑求之辯解，即難採信，況縱屬實情，本院並未就
    被告丙○○於警訊之供詞，作為被告等二人不利之認定，自亦難據此認定被告等
    並無上開製造安非他命犯行。
(八)綜上所述，被告戊○○及丙○○上揭所辯，均無非事後卸責之詞，不足採信，其
    二人犯行，堪以認定。
三、核被告戊○○、丙○○所為，係犯毒品危害防制條例第四條第二項之製造第二級
    毒品罪，其二人就製造第二級毒品犯行，彼此間具有犯意聯絡及行為分擔，為共
    同正犯，又被告等持有第二級毒品安非他命之低度行為，為其等製造安非他命之
    高度行為所吸收，不另論罪。原審予以論罪科刑，固非無見，惟查：按有罪之
    判決應記載之事實，不僅指犯罪行為而言，即犯罪之時間，與適用法律有關者，
    亦應依法認定記載之（最高法院十九年上字第一三四二號判例可參）。又本件被
    告丙○○係於八十九年九月初方與戊○○相遇認識，業據被告丙○○供述明確（
    見本院更一審卷九十一年四月二十三日及同年八月十六日筆錄），並據介紹其二
    人認識之證人即被告戊○○之妹丁○○到庭證述屬實（見本院更一審卷第六八頁
    ），參以被告戊○○於本院更一審亦稱：「八十六、七年我還不認識丙○○，我
    是再八十九年八、九月才認識他的：：」（見本院更一審卷九十一年四月二十三
    日筆錄），以及其二人被查獲其等所製造之安非他命一大包之時間係八十九年九
    月二十六日，俱見被告丙○○與戊○○共同製造安非他命之時間，應係在八十九
    年九月間，並非八十九年八月間甚明，公訴人認其二人製造安非他命之時間為八
    十九年八月間，尚有誤會；又原判決僅記載「於不詳時間共同製造」，並未查
    明認定可確定之時間，於適用法律即易生疑義，自有未洽；按製造、運輸、販
    賣毒品者，其供犯罪所用之物，均沒收之，為毒品危害防制條例第十九條第一項
    所明定，上開規定，係刑法第三十八條第一項第二款、第三項但書所指之特別規
    定，採義務沒收主義，自應優先適用，而無適用刑法第三十八條第一項第二款之
    餘地，原審未究明扣案如附表編號一至二十七號所示之器具、物品，其中何者為
    供犯製造毒品罪所用﹖何者為供犯製造毒品罪預備之物﹖並將供犯製造毒品罪所
    用之物，依毒品危害防制條例第十九條第一項之規定宣告沒收，其餘供犯罪預備
    之物，則依刑法第三十八條第一項第二款之規定沒收之，乃原審竟均依毒品危害
    防制條例第十九條第一項之規定沒收之，亦有未洽；附表編號二十七號之化工
    儀器品名價格及產地表
    原審併予沒收亦有不當
    認犯罪，雖均無可取，但原判決此部分既有可議，則屬無可維持，自應由本院將
    原判決關於此部分撤銷改判。爰審酌被告二人之犯罪動機、目的、手段、對社會
    為害非淺，所製造數量尚非鉅量，以及其等事後仍飾詞否認，與被告戊○○處主
    導地位情節較重等一切情狀，分別量處如主文第二、三項所示之刑，用資懲儆。
    並依其等犯罪之性質，認為有褫奪公權之必要，併予分別宣告褫奪公權如主文第
    二、三項所示。扣案之安非他命一大包（淨重一○一○‧六三公克，包裝重十七
    ‧一四公克，純質淨重九二五‧一三公克）為第二級毒品，應依毒品危害防制條
    例第十八條第一項前段宣告沒收銷燬之。又扣案如附表編號一至二十六號所示之
    物係自被告戊○○之承租處所及住處所搜出，應認為其所有之物，其中附表編號
    九號之活性炭素、編號十一號之濾紙、試紙、編號十二號之漏斗、編號十九號之
    氯仿等半化學藥品，係屬新品，尚未使用，已如前述，為供其和被告丙○○共同
    製造安非他命預備之物，依刑法第三十八條第一項第二款之規定沒收之，其餘附
    表編號一至八號、十號、十二號之水管、電線等、十三至十八號、二十至二十六
    號，為供其和被告丙○○共同製造安非他命使用之物，依毒品危害防制條例第十
    九條第一項規定宣告沒收之，另附表編號二十七號之化工儀器品名價格及產地表
    順發，而非被告中之一人，且該化工儀器品名價格及產地表內所示之甲醛、氫氧
    化鈉、鋅粒、酚、硫酸、硝酸、鹽酸等化學原料，均屬尋常之化學原料，核已
    前述製造安非他命所需原料、催化劑等不相符合，且諸如天平、溫度計、量瓶、
    吸管、滴定管、細口瓶、比重計之科學儀器，亦與為警在製作現場扣案之製造器
    具，無一吻合，尚難認該部分扣案之物與本案製造安非他命有何直接之牽連關係
    ，爰不另依法宣告沒收。又公訴意旨雖認被告戊○○及丙○○應判處有期徒刑十
    年之刑，然被告二人所製造之安非他命一大包，其淨重為一○一○‧六三公克，
    包裝重為十七‧一四公克，純質淨重為九二五‧一三公克) ，業如前述，尚非鉅
    量，又未轉售，且查獲現場並未扣得被告戊○○及丙○○尚持續製造安非他命之
    半成品，是以本院斟酌被告犯罪之動機、目的及所造成之危害等情，認應量處如
    主文第二、三項所示之刑為適當，併此敘明。
據上論斷，應依刑事訴訟法第三百六十九條第一項前段、第三百六十四條、第二百九
十九條第一項前段，毒品危害防制條例第四條第二項、第十八條第一項前段、第十九
條第一項，刑法第十一條前段、第二十八條、第三十七條第二項、第三十八條第一項
第二款，判決如主文。
本案經檢察官呂光華到庭執行職務。
中      華      民      國    九十二    年      五      月     十四     日
                              臺灣高等法院刑事第二十四庭
                                  審判長法  官  陳  貽  男
                                        法  官  陳  憲  裕
                                        法  官  徐  世  禎
右正本證明與原本無異。
如不服本判決應於收受送達後十日內向本院提出上訴書狀，其未敘述上訴之理由者並
得於提起上訴後十日內向本院補提理由書（均須按他造當事人之人數附繕本）。
                                        書記官  陳  玲  憶
中      華      民      國    九十二    年      五      月     十四     日
附錄本判決論罪科刑法條：
毒品危害防制條例第四條第二項
製造、運輸、販賣第二級毒品者，處無期徒刑或七年以上有期徒刑，得併科新台幣七
百萬元以下罰金。
附表：
┌──┬──────────┬────┬──┬─────────┬──┐
│編號│名                稱│數  量  │編號│名              稱│數量│
├──┼──────────┼────┼──┼─────────┼──┤
│一  │冷凍櫃              │一部    │十五│磅秤等            │一箱│
├──┼──────────┼────┼──┼─────────┼──┤
│二  │自動震動機          │一部    │十六│隔光布            │一箱│
├──┼──────────┼────┼──┼─────────┼──┤
│三  │加壓筒              │一個    │十七│整理箱            │一箱│
├──┼──────────┼────┼──┼─────────┼──┤
│四  │大水桶              │三個    │十八│蒸餾水桶          │三個│
├──┼──────────┼────┼──┼─────────┼──┤
│五  │瓦斯爐具            │一箱    │十九│氯仿等半化學藥品(1)│一箱│
├──┼──────────┼────┤    │                  │（十│
│六  │大蒸餾瓶(1)          │一箱    │    │                  │一瓶│
│    │                    │        │    │                  │）  │
│    │大蒸餾瓶(2)          │一箱    │    │氯仿等半化學藥品(2)│一箱│
├──┼──────────┼────┤    │                  │（十│
│七  │真空幫浦機          │一部    │    │                  │五瓶│
│    │                    │        │    │                  │）  │
├──┼──────────┼────┤    │                  │    │
│八  │發電機              │一部    │    │                  │    │
│    │                    │        │    │                  │    │
├──┼──────────┼────┼──┼─────────┼──┤
│九  │活性炭素            │一箱    │二十│小水桶            │二十│
│    │                    │        │    │                  │四個│
├──┼──────────┼────┼──┼─────────┼──┤
│十  │過濾用漏斗(1)        │一箱    │二一│化學原料儀器估價單│一張│
│    │過濾用漏斗(2)        │一箱    │    │                  │    │
├──┼──────────┼────┼──┼─────────┼──┤
│十一│濾紙、試紙          │一箱    │二二│安非他命製程單    │一張│
├──┼──────────┼────┼──┼─────────┼──┤
│十二│水管、漏斗、電線等  │一箱    │二三│化學原料數量單    │一張│
├──┼──────────┼────┼──┼─────────┼──┤
│十三│工具、零件          │一箱    │二四│安非他命配方單(1)  │一張│
├──┼──────────┼────┼──┼─────────┼──┤
│十四│鍋子                │一箱    │二五│安非他命製程單(2)  │一張│
│    │                    │        ├──┼─────────┼──┤
│    │                    │        │二六│安非他命製程單(3)  │一張│
│    │                    │        ├──┼─────────┼──┤
│    │                    │        │二七│化工儀器品名價格及│    │
│    │                    │        │    │產地表（含信封）  │三張│
└──┴──────────┴────┴──┴─────────┴──┘


司法院資訊處製作；財團法人民間司法改革基金會備份。
